vi: Kiểu gắn nắp: Tích hợp (gắn vào dây kẹp dăm kèn); Dạng trượt vào; Dạng gài; Khác
sv: Kepsfästestil: Integrerad (inbyggd i ligatur); Slip-on; Snäppfäste; Övrigt
ru: Способ крепления колпачка: Встроенный (в лигатуру); Надевающийся; На защелке; Другое
fr: Type de fixation du bouchon: Intégré (intégré à la ligature); À enfiler; À clipser; Autre
hu: Kupak rögzítési stílusa: Beépített (szorítóba épített); Rácsúsztatható; Bepattintható; Egyéb
hr-HR: Stil nastavka poklopca: Integrirano (ugrađeno u ligaturu); Natično; Pritisno; Ostalo
cs: Způsob uchycení víčka: Integrovaný (vestavěný do ligatury); Nasouvací; Nacvakávací; Ostatní
th: รูปแบบการยึดฝาครอบ: แบบบูรณาการ (รวมอยู่ในรัดลิ้น); แบบสวม; แบบกดล็อก; อื่นๆ
en: Cap attachment style: Integrated (built into ligature); Slip-on; Snap-on; Other
sk-SK: Štýl upevnenia viečka: Integrovaná (zabudovaná do ligatúry); Násuvná; Nacvakávacia; Iné
pl: Styl mocowania czapki: Zintegrowane (wbudowane w ligaturę); Wsuwane; Zatrzaskowe; Inne
zh-CN: 笛头帽固定方式: 一体式（内置于束圈中）; 滑套式; 按扣式; 其他
da: Dækslets fastgørelsesstil: Integreret (indbygget i ligatur); Slip-on; Snap-on; Andet
nb: Stil for hettefesting: Integrert (innebygd i ligatur); Slip-on; Klikk på; Annet
es: Tipo de sujeción de gorra: Integrado (incorporado en la abrazadera); Deslizable; A presión; Otro
lt-LT: Gaubtelio tvirtinimo stilius: Integruotas (įtaisytas į ligatūrą); Užmaunamas; Užspaudžiamas; Kita
ko: 캡 부착 방식: 일체형(리가처에 내장); 슬립온; 스냅온; 기타
ro-RO: Stilul de fixare al capacului: Integrat (încorporat în brățară); Prin alunecare; Prin apăsare; Altele
bg-BG: Начин на закрепване на капачката: Вградена (вградена в лигатурата); За нахлузване; Тик-так / Закопчаване; Други
pt-BR: Tipo de fixação da tampa: Integrado (embutido na abraçadeira); De encaixe; De pressão; Outro
it: Stile di attacco del cappellino: Integrato (incorporato nella legatura); Da infilare; A scatto; Altro
nl: Bevestigingswijze kap: Geïntegreerd (ingebouwd in rietbinder); Slip-on; Snap-on; Overig
ja: キャップアタッチメントスタイル: 統合型 (リガチャーに組み込み); スリップオン; スナップオン; その他
tr: Kapak bağlantısı stili: Entegre (bileziğe yerleşik); Geçmeli; Çıtçıtlı; Diğer
fi: Suojuksen kiinnitystyyppi: Integroitu (sisäänrakennettu kiristimeen); Päälle vedettävä; Napsautettava; Muu
sl-SI: Slog namestitve kapice: Vgrajeno (vgrajeno v objemko); Natakljivo; Na zaskočno pritrjevanje; Drugo
el: Τύπος στερέωσης καπακιού: Ενσωματωμένο (στη βάση); Slip-on; Με κούμπωμα snap; Άλλο
de: Kappenbefestigungsart: Integriert (in Ligatur eingebaut); Zum Überstreifen; Aufsteckbar; Sonstige
zh-TW: 帽子固定樣式: 整合式 (內建於束圈); 套入式; 扣合式; 其他
pt-PT: Tipo de fixação da tampa: Integrado (incorporado na braçadeira); De enfiar; De encaixe; Outro